臺灣臺中地方法院刑事判決　　　　　　　　　　　　九十三年度訴字第一二二三號
　　公　訴　人　臺灣臺中地方法院檢察署檢察官
　　被　　　告　甲○○
　　　　　　　　丙○○
　　　　　　　　乙○○
右列被告等因公共危險等案件，經檢察官聲請簡易判決處刑（九十三年度速偵字第三
七三號），本院臺中簡易庭認為不適宜以簡易判決處刑，簽移由本院刑事庭依通常訴
訟程序審理，被告於準備程序中為認罪之陳述，經本院合議庭裁定由受命法官獨任改
行簡式審判程序審理，判決如左：
    主  文
甲○○共同以飆車蛇行致生往來之危險，處有期徒刑月，如易科罰金，以佰元折
算壹日。緩刑貳年。扣案之黃色膠帶張，沒收。
丙○○共同以飆車蛇行致生往來之危險，處有期徒刑月，如易科罰金，以佰元折
算壹日。緩刑貳年。扣案之黃色膠帶壹捲、黃色膠帶肆張，均沒收。
乙○○意圖使犯人隱避而頂替，處拘役伍拾日，如易科罰金，以佰元折算壹日。緩
刑貳年。
    事  實
一、甲○○、丙○○明知飆車蛇行足以使參與往來道路交通之公眾致生行車危險，出
    於好奇心之驅使，竟與其他不詳姓名年籍之成年人基於共同飆車蛇行之犯意聯絡
    ，於民國九十三年四月十八日凌晨二時五十分許，由甲○○駕駛車牌號碼ＺＢ—
    ０四七五號之自小客車搭載友人乙○○，丙○○駕駛車牌號碼Ｘ九—三四一六號
    之自小客車，甲○○、丙○○並事先以黃色膠帶交前後車牌整個黏貼覆蓋住車牌
    號碼，以防飆車蛇行時為警查緝，利用車牌號碼八Ｇ—七七六六號自小客車、車
    牌號碼Ｖ七—七五八０號自小客車等十餘部自小客車在臺中市○○區○○路三段
    飆車蛇行之機會，自環中路三段起，陸續加入該車隊，並以時速九十至一百公里
    超速行駛及沿途闖越紅燈、併行競速、佔據車道、蛇行、轉彎甩尾等方式，來回
    行駛於環中路、五權西路等路段，嚴重影響路人及參與往來道路交通公眾之安全
    ，致生陸路交通往來之危險。嗣於九十三年四月十八日凌晨三時二十分許，在臺
    中市○○路與五權西路口處，為警據報發現，經警示意停車之際，甲○○、丙○○均未予理會，反而加速併行競駛、蛇行、轉彎甩尾，企圖逃逸擺脫警察之追緝
    ，旋於九十三年四月十八日凌晨三時三十分許，在臺中市南屯區麗水巷一之二號
    前，為警攔截，當場查獲，俟於警察下車盤查各該車之駕駛人之時，乙○○為免
    友人甲○○無照駕駛遭受重罰，竟意圖使甲○○隱避，而主動向臺中市警察局第
    四分局黎明派出所員警蔡信恩供稱駕駛車牌號碼ＺＢ—０四七五號之自小客車參
    與飆車之情，並於員警據以製發之臺中市警察局中市警交字第ＧＣ000000
    0號、第ＧＣ0000000號（簡易判決處刑書物載為ＧＣ0000000）
    舉發違反道路交通管理事件通知單上簽名，表示收受該通知單之意，並於責付保
    管收據上「立據人」欄簽名表示為實際使用該車之人，欲使警方誤以為廖建廷即
    係駕駛車牌號碼ＺＢ—０四七五號之自小客車參與飆車之人，而使甲○○得以免
    除因飆車蛇行而遭受公共危險罪責之追訴，嗣經警方發覺有疑，曉以輕重後，乙○○始坦承上開頂替之犯行。
二、案經臺中市警察局第四分局報告臺灣臺中地方法院檢察署檢察官聲請簡易判決處
    刑。
    理  由
一、訊據被告甲○○、丙○○、乙○○，對於右揭時地，參與飆車蛇行競訴，致生往
    來道路交通之危險及意圖使被告甲○○隱避，而出面頂替等情，業於本院中坦認
    屬實，核與，並有現場圖一份、現場照片十六張、臺中市警察局舉發違反道路交
    通管理事件通知單六份、車籍作業系統—查詢認可資料二份、責付保管收據二份
    在卷可稽，復有扣案之黃色膠帶一捲、黃色膠帶四張、黃色膠帶三張為證，被告
    甲○○、丙○○、乙○○自白供述與現有事證相符，應堪置信。本件事證已臻明
    確，被告甲○○、丙○○、乙○○犯行，洵堪認定。
二、甲○○、丙○○與其他不詳姓名年籍之成年人基於共同飆車競速之犯意聯絡，分
    別駕駛自小客車，在臺中市○○○路、環中路等路段，以來回競速、飆車、蛇行
    、甩尾等方法，對於參與道路交通之公眾，致生往來道路交通之危險，核被告甲○○、丙○○所為，均係犯刑法第一百八十五條第一項之妨害公眾往來安全罪。
    被告甲○○、丙○○與其他不詳姓名年籍之成年人間，就前開妨害公眾往來安全
    罪之犯行間，顯有共同之犯意聯絡及行為分擔，為共同正犯。又被告乙○○為使
    無照駕駛之被告甲○○隱避，避免遭警查緝，而為頂替，自稱係駕車參與飆車之
    人，核其所為，係犯刑法第一百六十四條第二項之頂替罪。爰審酌被告甲○○、
    丙○○年輕氣盛，眼見飆車族競速行駛，心生好奇，而衝動參與飆車蛇行之行為
    ，致生往來道路之危險，並且因高速行使之故，嚴重妨害道路周邊住戶之居家安
    寧及生活品質，而被告乙○○出於朋友道義，竟罔顧法紀，出面頂替被告甲○○
    ，因而觸犯頂替罪責，戕害國家公權力之正確行使，惟被告甲○○、丙○○、乙○○於犯罪後，均坦承犯行，犯後態度良好，尚能知所悔悟，且犯罪動機純係出
    於好奇之故，及尚未致生重大危害等一切情狀，分別量處如主文所示之刑，並均
    諭知易科罰金之折算標準，以示懲儆。末查：被告甲○○曾因違反毒品危害防制
    條例案件，曾經觀察勒戒後，經不起訴處分，並無其他不良刑案前科紀錄，而被
    告丙○○、乙○○素行良好，並無不良前科記錄，此有臺灣高等法院被告全國前
    案紀錄表各一份在卷可稽，被告甲○○、丙○○、乙○○均未曾受有期徒刑以上
    刑之宣告，經此偵審教訓後，當已知所悔悟，信無再犯之虞，本院認所宣告之刑
    ，以暫不執行為適當，爰分別併予宣告緩刑二年，用啟自新，併觀後效。
三、扣案之黃色膠帶三張，係被告甲○○所有；又扣案之黃色膠帶一捲、黃色膠帶四
    張，係被告丙○○所有；均供飆車競速所用之物，爰依刑法第三十八條第一項第
    二款之規定，分別諭知沒收。
據上論斷，應依刑事訴訟法第四百五十二條、第二百七十三條之一第一項、第二百九
十九條第一項前段，刑法第二十八條、第一百六十四條第二項、第一百八十五條第一
項、第四十一條第一項前段、第七十四條第一款、第三十八條第一項第二款，罰金罰
鍰提高標準條例第一條前段、第二條，判決如主文。
中      華      民      國      九十三      年    七    月     十三     日
                                臺灣臺中地方法院刑事第五庭
                                        法  官  巫淑芳
右正本證明與原本無異。
如不服本判決，應於送達後十日內向本院提出上訴狀（須附繕本），上訴於臺灣高等
法院臺中分院。
                                        書記官
中      華      民      國      九十三      年    七    月     十三     日
附錄論罪科刑法條：
刑法第一百八十五條：
 (妨害公眾往來安全罪)
損壞或壅塞陸路、水路、橋樑或其他公眾往來之設備或以他法致生往來之危險者，處
五年以下有期徒刑，拘役或五百元以下罰金。
因而致人於死者，處無期徒刑或七年以上有期徒刑。致重傷者，處三年以上十年以下
有期徒刑。
第一項之未遂犯罰之。
刑法第一百六十四條：
 (藏匿人犯或使之隱避、頂替罪)
藏匿犯人或依法逮捕拘禁之脫逃人或使之隱避者，處二年以下有期徒刑、拘役或五百
元以下罰金。
意圖犯前項之罪而頂替者，亦同。
